臺灣臺北地方法院交通事件裁定　　　　100年度交聲更字第1號
原處分機關　臺北市交通事件裁決所
異　議　人
即受處分人　何珮瑀
上列受處分人因違反道路交通管理處罰條例案件，對於交通部公
路總局臺北區監理所中華民國99年4月20日所為之處分（原處分
案號：北市裁申字第裁22-C00000000號）聲明異議，經本院於99
年10月29日以99年度交聲字第640號裁定後，受處分人提起抗告
，經臺灣高等法院於99年12月20日以99年度交抗字第2146號裁定
發回更審，本院更為裁定如下：
    主  文
異議駁回。
    理  由
一、按汽車駕駛人停車時，在設有禁止停車標誌、標線之處所停
    車者，處新臺幣（下同）600元以上1,200元以下罰鍰，道路
    交通管理處罰條例第56條第1項第4款定有明文。而該條例所
    稱之汽車，依第3條第8款之規定，包含機器腳踏車（即機車
    ）在內。
二、原處分意旨略以：異議人即受處分人何珮瑀所有之上開車號
    普通重機車，於民國99年1月2日9時27分許，在臺北縣新店
    市○○街78號前，劃有禁止臨時停車紅線路段處所違規停車
    ，經警當場舉發違規，並委託民營拖吊業者將上開車號重機
    車拖吊至址設臺北縣新店市○○路235巷18號之亞旺拖吊場
    保管，異議人於99年3月24日以電子郵件申訴單向原處分機
    關提出申訴，經原處分機關函請舉發單位調查結果，仍認受
    處分人有上開違規行為，原處分機關乃依違反道路交通管理
    處罰條例第56條第1項第1款及違反道路交通管理事件統一裁
    罰基準表等規定，於99年4月20日，以北市裁申字第裁22-CO
    0000000號裁處罰鍰600元在案。
三、異議意旨略以：異議人於98年12月初，因騎乘其所有車號GV
    K-916號重機車至臺北縣新店市○○路時，機車拋錨，原擬
    牽至機車行修理，因修理費太貴而作罷，擬將該車修理或報
    廢，即先將該車停放於同縣市○○街全家便利商店門口路邊
    停車格內，嗣於同年12月中旬，發現該車被人移至前開便利
    店對面機車店門口之路邊停車格外，心想該車已壞應無遭竊
    之虞，乃將該車牽移至該機車行門口路邊停車格內欲長期停
    放，準備報廢，迨99年2月28日，異議人回上址準備拔取該
    車之車牌辦理報廢，始知該車已因「在劃有紅線路段停車」
    之違規遭警逕行舉發，並拖吊至亞旺拖吊場，顯然係舉發前
    曾被人移置到禁停之紅線路段區域，且異議人並未收到舉發
    違反道路交通管理事件通知單，原處分機關不察，逕予裁罰
    ，異議人實難甘服，為此聲明異議，請求撤銷原處分云云。
四、經查：
（一）異議人所有之上開車號重機車，確有於99年1月2日上午9
      時27分許，停放在臺北市○○市○○街78號前劃有禁止臨
      時停車紅線路段處所，經警拍照採證，逕予製單舉發，並
      委託民營拖吊業者拖吊之事實，有舉發違規通知單1紙、
      採證照片4張及現場照片2張附卷可稽，且觀諸該採證照片
      ，清晰可見異議人所有之上開車號重機車確係停放於劃有
      紅線之路段，是異議人所有之上開車號重機車，確有於上
      揭時、地，在劃有禁止臨時停車處所停車之違規情事，洵
      堪認定。
（二）異議人雖以原係將機車停放於合格的停車格內，卻遭他人
      搬移至禁停之紅線路段區域等語置辯，然訊據異議人於本
      院審理時供稱：「我停放在合格的地方，但不知道被什麼
      人移走，...我們就申訴，法官就讓我指認停放的合格位
      置，因為我印象不清了，就指了一個跟不合格位置差距三
      四格的地方，我們沒有其他證據。」等語（參本院100年1
      月31日訊問筆錄第2頁），是異議人就其所有之機車停放
      之正確位置係於何處已無印象，則是否如異議人先前所言
      係將所有之機車停於距離遭舉發違規停車之地點相距約3
      至4格之機車停車位處，已非無疑；此外，異議人就上開
      其所主張有利於己之事項並未提出任何資料以資證明，亦
      無法證明係遭何人移動，則本院無從查證異議人最初車輛
      停放位置為何，異議人空言指稱，已難採信。
（三）至異議人復辯稱並未收受舉發通知單等語一節，查：
    1.按送達，於應受送達人之住居所、事務所或營業所為之；
      於應送達處所不獲會晤應受送達人時，得將文書付與有辨
      別事理能力之同居人、受僱人或應送達處所之接收郵件人
      員；送達，不能依前2條規定為之者，得將文書寄存送達
      地之地方自治或警察機關，並作送達通知書2份，1份黏貼
      於應受送達人住居所、事務所、營業所或其就業處所門首
      ，另1份交由鄰居轉交或置於該送達處所信箱或其他適當
      位置，以為送達。前項情形，由郵政機關為送達者，得將
      文書寄存於送達地之郵政機關，行政程序法第72條第1項
      前段、第73條第1項、第74條第1項及第2項亦分別定有明
      文。又處理違反道路交通管理事件有關文書送達之程序，
      依行政程序法之規定，違反道路交通管理事件統一裁罰基
      準及處理細則第5條亦定有明文。是有關本件舉發通知單
      之送達，依首開法條規定及說明，自應適用行政程序法有
      關文書送達之程序。
    2.本件舉發通知單，係由臺北縣政府警察局新店分局於99年
      1月8日，交付新店寶橋郵局，以大宗掛號函件010339號向
      異議人之戶籍地即臺北市○○區○○街12號2樓送達，惟
      因「招領逾期」遭新店寶橋郵局退件；而異議人之戶籍地
      址於98年4月10日前，亦確係設於臺北市○○區○○街12
      號2樓，嗣於98年4月10日始遷入臺北市○○區○○路225
      巷52弄17號3樓等情，有臺北縣政府警察局新店分局99年5
      月17日北縣警店交裁字第0990025392號函檢附中華民國郵
      政大宗限時掛號及掛號函件聯、蓋有招領逾期而退回之郵
      件、個人基本資料查詢結果在卷可稽。本件舉發通知單固
      確係向異議人當時之戶籍地為送達，惟該舉發通知單經退
      回寄件人後，復查無有依其他送達方式（如寄存送達）之
      情形，本件舉發通知單顯並未依法送達異議人，令其有於
      接獲舉發通知單後，於15日內得不經裁決逕依道路交通管
      理處罰條例第92條第3項之罰鍰基準規定，向指定之處所
      依最低額罰鍰繳納或陳述意見之機會，其程序固屬有瑕疵
      。然異議人於原處分機關依法裁處前之99年3月24日，已
      以電子郵件向原處分機關為意見之陳述，並經原處分機關
      函請舉發單位調查結果，仍認異議人有上開違規行為一節
      ，有異議人所提出之電子郵件、臺北縣政府警察新店分局
      99年4月9日北縣警店交裁字第0990018626號函附卷可佐，
      足認原處分機關已於裁罰前賦與異議人陳述意見之機會，
      並加以調查後，認異議人仍有上開違規情節，始依道路交
      通管理處罰條例第53條、第60條第1項及違反道路交通管
      理事件統一裁罰標準規定，對異議人裁處以最低額之罰鍰
      600元，顯見原處分機關業已注意本件送達程序不合法之
      情事，而對異議人處以最低額罰鍰，並未損及異議人之程
      序權。是異議人主張未收受本件舉發通知單一節，固非無
      理由，然原處分機關既已注意此情，而對異議人裁處最低
      額之罰鍰，上開舉發通知單送達不合法之瑕疵因認已治癒
      。從而，尚不得據此遽認原處分有違法不當之處。
五、綜上所述，本件異議人違規情節事證明確，原處分機關依道
    路交通管理處罰條例第56條第1項第1款及違反道路交通管理
    事件統一裁罰基準表之規定，裁處異議人罰鍰600元，核無
    違誤，本件異議人之異議為無理由，應予駁回。
六、據上論斷，應依道路交通案件處理辦法第19條，裁定如主文
    。
中    華    民    國    100  年    3     月    31    日
                  交通法庭  法  官  曾正龍
上正本證明與原本無異。
如不服本裁定，應於裁定送達後5日內向本院提出抗告狀。
                            書記官  黃馨慧
中    華    民    國   100    年    4     月    1     日